臺灣高雄地方法院民事裁定　　　　　100年度消債更字第129號
聲　請　人　薛淑云
上列當事人聲請消費者債務清理事件，本院裁定如下：
    主  文
聲請人薛淑云自中華民國一百年八月十二日下午十六時起開始更
生程序。
命司法事務官進行本件更生程序。
    理  由
一、聲請意旨略以：聲請人前未曾依「中華民國銀行公會會員辦
    理消費金融案件無擔保債務協商機制」請求共同協商債務清
    償方案，乃於100 年3 月間向最大債權金融機構即國泰世華
    商業銀行股份有限公司（下稱國泰世華銀行）請求協商不成
    立，然聲請人每月薪資僅約20,000元，尚須扶養一名未成年
    子女，入不敷出致無法負擔銀行提出之協商款項，有不能清
    償債務之情事，爰聲請准予更生等語。
二、按債務人不能清償債務或有不能清償之虞者，得依消費者債
    務清理條例所定更生或清算程序，清理其債務。債務人無擔
    保或無優先權之債務總額未逾1200萬元者，於法院裁定開始
    清算程序或宣告破產前，得向法院聲請更生。又債務人與金
    融機構協商成立者，不得聲請更生或清算。如法院開始更生
    程序之裁定，應載明其年、月、日、時，並即時發生效力。
    法院裁定開始更生或清算程序後，得命司法事務官進行更生
    或清算程序，必要時得選任律師、會計師或其他適當之自然
    人或法人一人為監督人或管理人。消費者債務清理條例第3
    條、第42條第1 項、第151 條第5 項前段、第6 項、第45條
    第1項 及第16條第1 項分別定有明文。
三、經查：聲請人所主張之上開事實，業據提出財產及收入狀況
    說明書（卷7-8 頁）、債權人清冊（卷9 頁）、前置協商不
    成立通知書（卷10頁）、聲請人97至99年度國稅局財產歸屬
    資料及綜合所得稅各類所得資料清單（卷11頁、18-19 頁、
    86頁、93頁）、勞保投保資料（卷26-28 頁）、戶籍謄本（
    卷29-30 ）、聯合徵信中心之個人資料（卷33-35 頁、104-
    110 頁）、台南地方法院執行命令（卷36-37 頁）、國泰世
    華銀行民事陳報狀（卷42-79 頁）、薪資單（卷87-92 頁）
    、稅務電子閘門財產所得調件明細表（卷100-102 頁）、服
    務證明書（卷111 頁）等可憑，可信為實。
四、本院審酌聲請人97至99年於扣除所得稅後之所得222,498 元
    、217,030 元、205,639 元，換算每月約為18,542元、18,0
    86元、17,137元（卷18-20 頁所得資料清單），目前任職於
    統傑國際股份有限公司擔任派遣工作（卷111 頁），100 年
    度1 至4 月薪資於扣除每月必要之勞保293 元及健保500 元
    （卷21頁、90-92 頁薪資單），分為19,365、22,430元、19
    ,403元、18,080元，則平均每月實際所得約為19,820元。聲
    請人陳稱需負擔一名子女之扶養費用，查聲請人之配偶非無
    所得（卷100-101 頁調件明細表），資力雖弱，仍應與聲請
    人共同負擔扶養義務，參照民法第1118、1119條規定，其負
    扶養義務之程度，加應考量聲請人目前身陷卡債之窘境，所
    負擔之扶養義務能力，自非比一般，是本院認應以98年度綜
    合所得稅受扶養人每人免稅額82,000元計算，其每人每月扶
    養費用約6,833 元（82000 ÷12），則聲請人每月應負擔扶
    養費用為3,417 元（6833÷2 ）。以聲請人目前平均每月收
    入19,820元，經扣除依99年度臺灣省每人每月最低生活費為
    標準之個人生活費9,829 元及扶養費用3,417 元後，尚餘6,
    370 元（00000-0000-0000 ），雖足以負擔最大債權銀行提
    供分180 期、利率2 ％、每月還款5,984 元之協商方案（卷
    10頁），惟聲請人尚負有資產管理公司債務而無法納入前置
    協商，是以聲請人之收入難認其能同時清償協商款項及資產
    管理公司債務。復對照聲請人之債務總金額為1,297,927 元
    （卷104-111 頁信用報告），以聲請人每月所餘6,370 元逐
    年為清償，如不計利息尚需約204 個月（0000000 ÷6370）
    即17年始能清償完畢，而聲請人為67年次，雖屬壯年，然其
    擔任派遣工作，而非任職於公家單位或可預期將穩定之工作
    ，且收入不豐，足見聲請人並非一心欲循債務清理之程序以
    圖脫免債務之責任而無任何清償之誠意，確已不足清償債務
    ，堪認聲請人之債務大於財產堪認聲請人之債務大於財產，
    而有不能清償債務或有不能清償之虞之情事。而聲請人無擔
    保或無優先權之債務總額未逾新臺幣1,200 萬元，復無同條
    例第46條規定已經法院裁定開始清算程序或宣告破產及第6
    條第3 項、第8 條各款所定駁回更生聲請等程序事由存在，
    則債務人聲請更生，是有理由。爰裁定如主文。
中    華    民    國  100    年     8    月     12    日
                  民事庭    法      官  藍家慶
上為正本係照原本作成
本件不得抗告
中    華    民    國   100    年    8    月     12    日
                            書記官  梁竫